臺灣新竹地方法院交通事件裁定　　　　100年度交聲字第404號
原處分機關　　交通部公路總局新竹區監理所新竹市監理站
異　議　人
即受處分人　　鍾清雲
上列異議人因違反道路交通管理處罰條例事件，對於交通部公路
總局新竹區監理所新竹市監理站中華民國 100年10月18日所為之
竹監新三字第裁51-E30B43771號違反道路交通管理事件裁決處分
，聲明異議，本院裁定如下：
    主  文
異議駁回。
    理  由
一、按異議人不服第 8條主管機關所為之處罰，得於接到裁決書
    之翌日起20日內，向管轄地方法院聲明異議，又交通法庭認
    為聲明異議無理由者，應以裁定駁回之，道路交通管理處罰
    條例第 87條第1項、道路交通事件處理辦法第18條分別定有
    明文。次按，汽車駕駛人停車時，在禁止臨時停車處所停車
    ，應處新臺幣（下同）600元以上1,200元以下罰鍰。道路交
    通管理處罰條例第56條第1項第1款定有明文。
二、原處分意旨略以：異議人即受處分人駕駛車牌號碼 QUT-956
    號輕型機車，於民國100年 6月14日9時45分許在新竹市○○
    路30號前，因在禁止臨時停車之人行道停車，為原舉發單位
    即新竹市警察局交通隊員警逕行舉發異議人「在禁止臨時停
    車處所停車」，嗣異議人逾越應到案日期30日內向原處分機
    關提出申訴，經原處分機關依道路交通管理處罰條例第56條
    第1項第1款之規定，於100年10月18日以竹監新三字第裁51-
    E30B43771號違反道路交通管理事件裁決書（下稱裁決書）
    ，逕行裁決處罰異議人罰鍰700元。
三、聲明異議意旨略以：受處分人即聲明異議人謂其於100年6月
    8日12時許將駕駛之車牌號碼QUT-956號輕型機車停放於新竹
    市○○路16號之全家便利商店前，遭人竊取後不知何故竟於
    同年月14日出現並停放於新竹市○○路30號前之人行道上，
    是認原舉發單位舉發事實有誤，為此聲明異議，請求撤銷原
    處分等語。
四、經查：
(一)、異議人於100年 6月14日9時45分許，於舉發地點，將其駕駛
    車牌號碼 QUT-956號輕型機車停放於禁止臨時停車之處所，
    有舉發採證照片1張附卷可稽（本院卷第8頁背面）。觀之採
    證照片，異議人之車輛確實停放在供路人行走之用之人行磚
    道上無訛，而該處實際座落位置係緊臨新竹市○○路16號及
    勝利路30號交界轉角處之全家便利商店前，復有新竹市警察
    局100年11月30日竹市警交字第 1000043765號函暨違規地點
    之全景照片3張、本院100年12月2日之公務電話紀錄表1紙在
    卷足按（本院卷第22頁至第23頁），顯見無論是新竹市○○
    路16號或勝利路30號，所指均為相同之交岔路口，且均係禁
    止臨時停車之處所，是舉發單位依據當時所見之門牌號碼記
    載違規地點為勝利路30號，與異議人自述其係將機車停放於
    大同路上之全家便利商店前（本院卷第17頁），所指地點同
    一，不因舉發單位記載之違規地點不同而影響異議人確有本
    件違規事實之認定，併此說明。從而，本件異議人確有於舉
    發照片所示位置在禁止臨時停車處所停車之事實，應堪認定
    。
(二)、至異議人辯稱其所有車牌號碼QUT-956號輕型機車曾於100年
    6月8日遭竊，其亦百思不解，何以車輛會自動停放在勝利路
    30號前云云。惟查，異議人所有之上開車輛並未查有失竊紀
    錄，此有新竹市警察局100年9月29日竹市警交字第10000357
    29號函1份（本院卷第8頁）附卷可按，且一般人平日賴以代
    步之工具遭竊，應會立即報警處理，則自異議人所稱該車輛
    遭竊日期即100年6月8日至新竹市警察局回函日期即100年 9
    月29日，異議人均未向警方通報機車遭竊，顯與常情不符，
    參以異議人自承係將車輛停放於新竹市○○路上之全家便利
    商店前，與採證照片上所示地點同一，未有不同，而該車倘
    若真遭竊賊竊取，之後豈又可能自動歸還至同一地點，徵諸
    上開各情，異議人此部分辯解自非可採。
五、綜上，原處分機關對異議人之前揭違規行為，依道路交通管
    理處罰條例第56條第1項第1款及違反道路交通管理事件統一
    裁罰基準表之規定，並按異議人已逾越應到案期限30日內而
    逕行裁處異議人罰鍰 700元，核無違誤，本件異議為無理由
    ，應予駁回。
六、應依道路交通事件處理辦法第18條，裁定如主文。
中    華    民    國   100    年    12    月    30    日
                  交通法庭法  官        楊數盈
以上正本證明與原本無異。
如不服本裁定，應於裁定送達後5日內向本院提出抗告狀。
中    華    民    國   100    年    12    月    30    日
                          書記官        陳麗麗